臺灣新北地方法院三重簡易庭民事判決
110年度重簡字第1340號
原      告  張再德  

被      告  許良博  


訴訟代理人  許木川  
上列當事人間請求刑事附帶民事侵權行為損害賠償事件，經本院
刑事庭以110年度附民字第83號裁定移送而來，本院於民國110年
12月23日言詞辯論終結，判決如下：
    主  　　文
一、被告應給付原告新臺幣（下同）5,000元，及自民國110年2
    月20日起至清償日止，按年息5 ％計算之利息。
二、原告其餘之訴駁回。
三、本判決原告勝訴部分得假執行。
　　事實及理由
一、原告主張：被告許良博於民國109年6月9日下午4時16分許，
    在新北市○○區○○街000巷00弄0號1樓前，拿安全帽作勢要攻
    擊原告，而以此加害生命、身體之事恫嚇原告，致原告心生
    畏懼，足生危害於原告，爰依侵權行為法律關係提起本件訴
    訟，並聲明：被告應給付原告50萬元，及自起訴狀繕本送達
    翌日起至清償日止，按年息5％計算之利息。
二、被告則以：被告只承認有舉高安全帽，但什麼事都沒有做，
    事前有前因後果等語置辯，並聲明：請求駁回原告之訴。
三、按因故意或過失，不法侵害他人之權利者，負損害賠償責任
    。不法侵害他人之身體、健康、名譽、自由、信用、隱私、
    貞操，或不法侵害其他人格法益而情節重大者，被害人雖非
    財產上之損害，亦得請求賠償相當之金額。民法第184條第1
    項前段、第195條第1項前段分別定有明文。又按慰撫金之賠
    償須以人格權遭遇侵害，使精神上受有痛苦為必要，其核給
    之標準與財產上損害之計算不同，然非不可斟酌雙方身分、
    資力與加害程度，及其他各種情形核定相當之數額（最高法
    院51年台上字第223號判例參照）。原告主張之被告涉犯刑
    法恐嚇危害安全罪嫌，經檢察官提起公訴，並經本院以110
    年度簡字第554號刑事判決認定被告犯恐嚇危害安全罪，處
    拘役5日，並得易科罰金，嗣經本院以110年簡上字第187號
    刑事判決駁回上訴確定，業經本院依職權調閱該卷宗屬實，
    堪認原告主張之事實為真正。
五、經查，查被告以高舉安全帽作勢丟擲之方式恫嚇原告，致使
    原告心生畏懼，原告精神上自受有相當之痛苦，另審酌原告
    為初中畢業，曾以駕駛大貨車為業，因車禍受傷現無業；被
    告為高職畢業，擔任水泥工，107年度兩造均無收入，名下
    亦無財產，此經原告陳明在卷，並被告自述國小肄業，偶爾
    從事水泥臨時工，名下有不動產，家中尚有配偶、兒子、孫
    子之生活狀況；原告則名下有車輛、不動產及其所得，有兩
    造109年度稅務電子閘門財產所得調件明細表附卷可稽，參
    以被告實際加害情形、原告精神上受損害程度等一切情狀，
    認原告請求精神慰撫金50萬元，尚屬過高，應核減為5,000
    元，始為適當。
六、從而，原告依侵權行為之法律關係，請求被告給付5,000元
    ，及自起訴狀繕本送達翌日即110年2月20日起至清償日止，
    按年息5 ％計算之利息，為有理由，應予准許，逾此範圍之
    請求，為無理由，應予駁回。
七、本件係就民事訴訟法第427條第1項訴訟適用簡易程序所為被
    告敗訴之判決，依同法第389條第1項第3款規定，應職權宣
    告假執行。原告固聲明願供擔保請准宣告假執行，應僅係促
    使本院為職權發動，毋庸為准駁之裁判。
八、本件係刑事附帶民事訴訟，經刑事庭裁定移送民事庭審理事
　　件，依刑事訴訟法第504 條第2 項規定，免納裁判費，亦無
　　其他訴訟費用支出，故無諭知訴訟費用負擔及確定訴訟費用
  　額之必要。
中    華    民    國   111    年    1     月    13    日
　　　　　　　　　三重簡易庭    法  官  王凱俐
以上正本係照原本作成。
如不服本判決，應於送達後20日內，向本院提出上訴狀並表明上
訴理由，如於本判決宣示後送達前提起上訴者，應於判決送達後
20日內補提上訴理由書（須附繕本）。
中    華    民    國   111    年    1     月    13    日
                        　　  書記官  林穎慧